臺灣臺北地方法院刑事判決　　　　　 99年度交簡上字第260號
上　訴　人　臺灣臺北地方法院檢察署檢察官
被　　　告　鄭宦晟
上列被告因公共危險案件，上訴人不服本院中華民國99年10月18
日99年度交簡字第97號第一審簡易判決（起訴案號：臺灣臺北地
方法院檢察署99年度偵字第19574 號），提起上訴，本院管轄第
二審之合議庭審理後，判決如下︰
    主  文
上訴駁回。
    事  實
一、鄭宦晟於民國99年8 月9 日晚間至次（10）日凌晨期間，在
    臺北市大安區臥龍531 巷之龍洞餐廳內及臺北市○○區○○
    街101 巷35號附近某友人住處內服用酒類後，已不能安全駕
    駛動力交通工具，竟仍於同年月10日3 時許，騎乘車牌號碼
    CWL-068 號機車行駛於臺北市內供公眾使用之道路上，足生
    人車往來之危險。嗣於同日3 時45分左右，在臺北市○○區
    ○○街225 巷口前經警攔檢查獲，而於同日3 時46分檢測其
    呼氣中酒精濃度高達0.86mg/L。
二、案經臺北市政府警察局信義分局移送臺灣臺北地方法院檢察
    署檢察官偵查起訴，嗣經本院改以簡易判決處刑。
    理  由
壹、程序方面
    本院認定事實所引用之下列卷證資料（包含供述證據、文書
    證據等證據），並無證據證明係公務員違背法定程序所取得
    ，且被告、檢察官於本院準備程序、審判期日中對於提示之
    卷證，就證據能力均未表示爭執，迄至言詞辯論終結前亦未
    再聲明異議，又卷內之文書證據，經核亦無刑事訴訟法第15
    9 條之4 之顯有不可信之情況與不得作為證據之情形，本院
    審酌上開證據資料製作時之情況，尚無違法不當及證明力明
    顯過低之瑕疵，亦認為以之作為證據應屬適當，是依刑事訴
    訟法第159 條至第159 條之5 規定，所引用之如下揭所示所
    有證據（包含供述證據、文書證據等證據），均有證據能力
    ，合先敘明。
貳、實體方面
一、上揭犯罪事實，業據被告鄭宦晟於警詢、偵訊及本院審理中
    均坦承不諱（見臺灣臺北地方法院檢察署99年度偵字第1957
    4 號卷〈下稱偵查卷〉第6-7 頁、第29-30 頁及本院卷第17
    頁背面），並有酒精濃度測定紀錄表、測試觀察紀錄表及生
    理平衡檢測紀錄表等件（見偵查卷第8 頁、第10-11 頁）在
    卷可稽，足認被告上開任意性自白與事實相符，應可採信。
    本案事證明確，被告不能安全駕駛動力交通工具犯行，堪以
    認定，應依法論科。
二、核被告所為，係犯刑法第185 條之3 之不能安全駕駛動力交
    通工具罪。原審以被告罪證明確，審酌被告為高職肄業之智
    識程度，前曾於91年間因酒後駕車犯不能安全駕駛動力交通
    工具罪，經本院判決判處罰金新臺幣（下同）17,000元確定
    ，明知酒精成分對人之意識能力具有不良影響，酒後行車對
    往來之公眾及駕駛人自身皆具有高度危險性，竟不知悔改，
    再為本件犯行，經檢測呼氣所含酒精濃度達每公升0.86毫克
    ，且生理平衡檢測結果有多項不合格，顯然漠視大眾交通安
    全，並審酌被告除上開案件外無其他前案紀錄之素行，擔任
    冷凍空調技術員、獨居之生活狀況，於本院行準備程序時始
    坦認犯行之犯後態度，以及其此次係騎乘重型機車於凌晨3
    時許之時分行駛於市區道路所生危害程度等一切情狀，因而
    適用刑事訴訟法第449 條第2 項、第3 項、第454 條第2 項
    ，刑法第185 條之3 、第41條第1 項前段、第42條第3 項，
    刑法施行法第1 條之1 第1 項之規定，量處拘役30日，併科
    罰金9 萬元，並諭知拘役如易科罰金，罰金如易服勞役，均
    以1000元折算1 日之折算標準，其認事用法均無違誤，量刑
    亦屬妥適。
三、檢察官上訴意旨略以：被告前曾犯有服用酒類，不能安全駕
    駛動力交通工具罪，業經本院判決判處罰金確定，仍不知悔
    改，復犯本案，且被告係接續服用酒類，飲酒時間長達4 、
    5 小時，再本件與上開前案同係被告酒後於凌晨始騎乘機車
    ，行駛於臺北市內供公眾使用之道路上，足見被告漠視法律
    ，其品行不佳。又本件被告經警檢測其呼氣中酒精濃度猶高
    達0.86mg/L，其酒後駕車對道路上人車往來造成之危險甚鉅
    ，原審之量刑，顯難收懲儆之效，難謂罪刑相當，請求更為
    適當之刑等語，固非無見。惟按量刑之輕重及緩刑之宣告，
    係事實審法院得依職權自由裁量之事項，茍已斟酌刑法第57
    條各款所列情狀而未逾越法定刑度，則不得遽指為違法；又
    刑罰之量定屬法院自由裁量之職權行使，但仍應審酌刑法第
    57 條 所列各款事由及一切情狀，為酌量輕重之標準，並非
    漫無限制，在同一犯罪事實與情節，如別無其他加重或減輕
    之原因，下級法院量定之刑，亦無過重或失輕之不當情形，
    則上級法院對於下級法院之職權行使，原則上應予尊重（最
    高法院85年度臺上字第2446號判決意旨可資參照）。是衡諸
    原審於量處刑度時，已審酌被告前於91年間因酒後駕車犯不
    能安全駕駛動力交通工具罪，經本院判處罰金17,000元確定
    ，其再犯本件之罪，並衡以被告除上開案件外無其他前案紀
    錄之素行，其擔任冷凍空調技術員、獨居之生活狀況，於原
    審行準備程序時始坦認犯行之犯後態度，以及其此次係騎乘
    重型機車於凌晨3 時許之時分行駛於市區道路所生危害程度
    等一切情狀，已如前述，其量刑已斟酌全案情節且未逾越法
    定刑之範圍，依前揭最高法院判例及裁判要旨，尚難認原審
    量刑有違法或顯屬不當之情事。是上訴意旨指摘原審量刑過
    輕，請求撤銷原審判決，為無理由。綜此，原審判決認事用
    法及量刑均無不當，本件檢察官上訴為無理由，應予駁回。
據上論結，應依刑事訴訟法第455條之1第1項、第3項、第368條
，判決如主文。
本案經檢察官林妙蓁到庭執行職務
中    華    民    國   100    年    3     月    30    日
                  刑事第八庭    審判長法  官  徐千惠
                                      法  官  湯千慧
                                      法  官  陳雯珊
上正本證明與原本無異。
不得上訴。
                                      書記官  馬正道
中    華    民    國   100    年    3     月    30    日